臺灣高雄地方法院刑事判決　　　　　　　　　　　　九十三年度訴字第二五八一號
　　公　訴　人　臺灣高雄地方法院檢察署檢察官
　　被　　　告　甲○○
右列被告因違反毒品危害防制條例案件，經檢察官提起公訴（九十三年度毒偵字第四
五五七號）暨併案（九十三年度毒偵字第四八六六號、九十四年度毒偵字第二０七、
六七七號），於本院行準備程序中，被告先就被訴事實為有罪之陳述，經告知被告簡
式審判程序之旨，並聽取當事人之意見後，經本院合議庭裁定由受命法官獨任進行簡
式審判程序，判決如左：
    主  文
甲○○連續施用第一級毒品，累犯，處有期徒刑壹拾月，扣案海洛因小包（其中貳
小包合計淨重零點伍伍公克、空包裝重零點捌陸公克；其中壹小包淨重零點柒壹公克
、空包裝重零點壹玖公克）、殘留海洛因之注射針筒一支、塑膠分裝杓壹支，均沒收
銷燬之；又連續施用第二級毒品，累犯，處有期徒刑陸月，扣案安非他命貳小包（其
中壹小包驗前毛重零點陸公克、驗後毛重零點伍公克；其中壹小包驗前毛重零點柒公
克、驗後毛重零點陸公克）、殘留安非他命之塑膠分裝杓壹支，均沒收銷燬之。應執
行有期徒刑壹年貳月，扣案海洛因小包（其中貳小包合計淨重零點伍伍公克、空包
裝重零點捌陸公克；其中壹小包淨重零點柒壹公克、空包裝重零點壹玖公克）、安非
他命貳小包（其中壹小包驗前毛重零點陸公克、驗後毛重零點伍公克；其中壹小包驗
前毛重零點柒公克、驗後毛重零點陸公克）、殘留海洛因之注射針筒一支、殘留海洛
因、安非他命之塑膠分裝杓壹支，均沒收銷燬之。
    事  實
一、甲○○曾於民國八十八、八十九年間，兩次因違反毒品危害防制條例案件，分別
    經本院以八十八年度易字第三七０五號、九十年度易字第一０五九號案件，判處
    有期徒刑四月、六月確定，接續執行於九十一年六月八日執行完畢。又曾於八十
    七年、八十八年間，因施用毒品案件，經本院各以八十七年度毒聲字第三三一號
　　、八十八年毒聲字第三八六二號裁定送觀察、勒戒後，均認無繼續施用毒品之傾
　  向，經臺灣高雄地方法院檢察署檢察官分別於八十七年十月三十一日以八十七年
    度偵字第一三八六一號、八十八年六月十六日以八十八年度偵字第一三七一三號
    不起訴處分確定。再又於八十八年間，因施用毒品案件，經本院以八十八年度毒
    聲字第四八八八號裁定送觀察勒戒後，認有繼續施用毒品傾向，經本院以八十八
    年度毒聲字第五四六七號裁定令入戒治處所施以強制戒治，並於九十年五月廿九
    日執行強制戒治完畢釋放。再於九十二年間，因施用毒品案件，經本院以九十二
    年度毒聲字第四一一五號裁定送強制戒治，嗣因毒品危害防制條例修正於九十三
    年一月九日施行而釋放。惟仍不知悔改，又基於施用第一、二級毒品海洛因、安
    非他命之概括犯意，自九十三年七月廿九日起，至同年十二月廿五日止，在高雄
    市○○區○○路一七一之二號其男友羅亦揚住處、高雄市○○路附近某汽車旅館
    、高雄縣鳥松鄉○○路二九號二八三室二樓羅亦揚租住處及高雄市○○路附近諾
    曼第汽車旅館等處，將海洛因粉末滲水稀釋後，以注射針筒注射進入血管方式施
    用海洛因，及以安非他命倒入毒品吸食器內，再點火燒烤產生煙霧而吸食煙霧之
    方式施用安非他命，而連續施用海洛因及安非他命多次。並於（一）九十三年七
    月廿九日下午四時四十分許，警方依法在高雄市○○區○○路一七一之二號羅亦
    揚住處強制羅亦揚到場驗尿時，因甲○○在場亦同意為警採尿送驗後查獲；（二
    ）同年八月十五日凌晨六時許，在高雄市三民區○○○路與皓東路口為警發現持
    有海洛因兩小包（分別毛重０．八、０．六公克）、安非他命兩小包（分別毛重
  　０．六、０．五公克），及其用以盛取海洛因及安非他命之塑膠分裝杓一支，經
    採尿送驗而查獲；（三）同年月廿五日凌晨一時五十分許，在高雄縣鳥松鄉○○
    路二九之二八三室二樓羅亦揚租住處，因警查獲羅亦揚持有第一、二級毒品案件
    時在場，而為警採尿送驗而查獲；（四）同年十二月廿六日凌晨零時廿分許，在
    高雄市○○區○○街一號西班牙汽車旅館二０八室內，為警發現其持有海洛因一
    小包（毛重０．九公克）及殘留海洛因之注射針筒一支，經採尿送驗而查獲。
二、案經高雄市政府警察局三民第一、第二分局及高雄縣警察局仁武分局移送及報告
    臺灣高雄地方法院檢察署檢察官偵查起訴及併案審理。
    理  由
一、本件被告所犯為死刑、無期徒刑、最輕本刑為三年以上有期徒刑以外之罪，其於
    準備程序中就被訴事實為有罪之陳述，經告知簡式審判程序之旨，並聽取當事人
    之意見後，本院認為適宜獨任進行簡式審判程序，而裁定進行簡式程序審理，合
    先敘明。
二、前開犯行，業據被告甲○○於本院審理時坦承不諱，並有前開海洛因三小包、安
    非他命二小包，及注射針筒一支扣案可證。扣案海洛因三小包經送驗確為海洛因
    成分，其中兩小包淨重○點五五公克、空包裝重○點八六公克，另一小包淨重０
    點七一公克、空包裝重０點一九公克，此有法務部調查局九十三年九月廿一日，
    調科壹字第220017980號、九十四年調科壹字第220019093號鑑定通知書各一紙附
    卷可稽。而扣案安非他命二小包經送鑑定確為甲基安非他命，其中一小包驗前毛
    重０．七公克、驗後毛重０．六公克，另一小包驗前毛重０．六公克、驗後毛重
    ０．五公克，此有高雄醫學大學附設中和紀念醫院九十三年十月廿六日，報告編
    號0000－000、３２７號檢驗報告各一紙附卷可憑。另扣案之注射針筒一
    支，殘留海洛因，有高雄醫學大學附設中和紀念醫院，九十四年二月一日報告編
    號0000－000號檢驗報告附卷可稽，而扣案之塑膠分裝杓，亦殘留海洛因
    及甲基安非他命，亦有高雄醫學大學附設中和紀念醫院九十三年十月廿六日，報
    告編號0000－000號檢驗報告一紙附卷可稽。而被告前開為警查獲後，採
    尿送驗，亦均呈嗎啡及甲基安非他命之陽性反應，此分別有高雄市立凱旋醫院煙
    毒尿液檢驗成績書兩紙、高雄縣政府衛生局尿液檢驗成績書及、高雄醫學大學附
    相符，被告犯行，洵堪認定。而被告曾於八十七年、八十八年間，因施用毒品案
　　件，經本院各以八十七年度毒聲字第三三一號、八十八年毒聲字第三八六二號裁
　  定送觀察、勒戒後，均認無繼續施用毒品之傾向，經臺灣高雄地方法院檢察署檢
    察官分別於八十七年十月三十一日以八十七年度偵字第一三八六一號、八十八年
    六月十六日以八十八年度偵字第一三七一三號不起訴處分確定。再又於八十八年
    間，因施用毒品案件，經本院以八十八年度毒聲字第四八八八號裁定送觀察勒戒
    後，認有繼續施用毒品傾向，經本院以八十八年度毒聲字第五四六七號裁定令入
    戒治處所施以強制戒治，並於九十年五月廿九日執行強制戒治完畢釋放。再於九
    十二年間，因施用毒品案件，經本院以九十二年度毒聲字第四一一五號裁定送強
    制戒治，嗣因毒品危害防制條例修正於九十三年一月九日施行而釋放，此亦有被
    告之臺灣高等法院被告全國前案紀錄表、臺灣高雄地方法院檢察署刑案資料查註
    紀錄表、不起訴處分書附卷足憑，其於前開九十年五月廿九日之強制戒治執行完
    畢釋放後五年內再犯毒品危害防制條例第十條之罪，依毒品危害防制條例第二十
    三條第二項規定，應予依法論科。
三、核被告所為，係犯毒品危害防制條例第十條第一項之施用第一級毒品罪及同條第
    二項之施用第二級毒品罪。被告先後非法持有海洛因及安非他命多次，惟其持有
    後，進而施用，其持有之低度行為應被施用之高度行為所吸收，均不另論其非法
    持有毒品罪。另被告多次施用第一級毒品海洛因及第二級毒品安非他命犯行，時
    間密接、犯罪構成要件相同，顯係基於概括犯意為之，均應依連續犯規定論處，
    並加重其刑。又其所犯前開二罪間，方法各別，行為互異，應分論併罰。另公訴
    人雖僅就被告於九十三年八月十五日上午八時許採尿前回溯二十四小時內某時之
    施用第一、二級毒品各一次之行為提起公訴，而未論及本案其他論罪部分，然其
    既係基於概括犯意而施用第一、二級毒品多次，而與提起公訴之部分自有連續犯
    之裁判上一罪關係，且其業經檢察官併案，依刑事訴訟法第二百六十七條規定，
    自為本案起訴效力所及，本院自得一併審理，併此敘明。又被告曾於八十八、八
    十九年間，兩次因違反毒品危害防制條例案件，分別經本院以八十八年度易字第
    三七０五號、九十年度易字第一０五九號案件，判處有期徒刑四月、六月確定，
    接續執行於九十一年六月八日執行完畢，此有高等法院被告全國前案紀錄表附卷
    可稽，其於執行完畢後，五年以內再犯本案有期徒刑以上之罪，為累犯，均應依
    刑法第四十七條規定加重其刑，其同時有兩種加重事由，則均應依同法第七十條
    規定，遞加重之。審酌被告曾經施用毒品送觀察、勒戒及強制戒治，經不起訴處
    分後，又施用毒品為警查獲，足見被告並戒斷毒癮之意志不堅，惟其犯罪係自戕
    行為，犯後坦承犯行態度良好等，及其他一切情狀，爰分別量處如主文所示之刑
    ，以資懲儆，並定其應執行刑。扣案海洛因三小包經送鑑定確為海洛因成分，其
    中兩小包淨重○點五五公克、空包裝重○點八六公克，另一小包淨重０點七一公
    克、空包裝重０點一九公克，而扣案安非他命二小包，經送鑑定亦確為甲基安非
    他命，其中一小包驗前毛重０．七公克、驗後毛重０．六公克，另一小包驗前毛
    重０．六公克、驗後毛重甲基安非他命，均業如前述；另扣案注射針筒係被告所
    有，用以注射施用海洛因使用，而殘留海洛因成分，扣案塑膠分裝杓一支，則係
    被告所有，用以盛裝海洛因及安非他命使用，而殘留海洛因及安非他命成分，此
    為被告所自承，且其檢驗結果，業如前述，則其殘留之海洛因與甲基安非他命均
    無法與該施用工具剝離，故爰均依同條例第十八條第一項規定前段，沒收銷燬之
    。
據上論斷，應依刑事訴訟法第二百九十九條第一項前段、第二百七十三條之一第一項
，毒品危害防制條例第十條第一項、第二項、第十八條第一項前段，刑法第十一條、
第五十六條、第四十七條、第五十一條第五款、第九款，判決如主文。
本案經檢察官乙○○到庭執行職務。
中　　　華　　　民　　　國　　九十四　　年　　　二　　　月　　 十六 　　日
                              臺灣高雄地方法院刑事鳳山第二庭
                                  法　官  邱明弘
右正本證明與原本無異。
如不服本判決，應於判決送達後十日內，向本院提出上訴狀。
                                  書記官  陳掌珠
中　　　華　　　民　　　國　　九十四　　年　　　二　　　月　　　十六　　日
附錄法條：
毒品危害防制條例第十條
施用第一級毒品者，處六月以上五年以下有期徒刑。
施用第二級毒品者，處三年以下有期徒刑。
